【裁判字號】    94,交易,621
【裁判日期】    950127
【裁判案由】    過失傷害
【裁判全文】
臺灣臺北地方法院刑事判決             94年度交易字第621號
公  訴  人  臺灣臺北地方法院檢察署檢察官
被      告  甲○○
上列被告因過失傷害案件，經檢察官提起公訴（94年度偵字第
21545號），因被告於本院準備程序進行中先就被訴事實為有罪
之陳述，經本院合議庭裁定適用簡式審判程序，茲判決如下：
    主  文
甲○○過失傷害人之身體，處有期徒刑月，如易科罰金，以
佰元折算壹日。
    事  實
一、甲○○於民國94年3月26日下午，駕駛車牌號碼7758-DG自用
    小客車，沿臺北市中山區○○○路○段內側車道由北往南方
    向行駛。同日13時40分許，行經臺北市中山區○○○路○段
    96 號前時，本應注意汽車行近行人穿越道前，應減速慢行
    ，遇有行人穿越時，無論有無交通警察指揮或號誌指示，均
    應暫停讓行人先行通過，且汽車駕駛人，應注意車前狀況，
    隨時採取必要之安全措施，而依當時天候晴、有日間自然光
    線、路面乾燥、無缺陷且視距良好，依甲○○之智識或能力
    均無不能注意之情事，竟疏未注意適有行人乙○○正沿建國
    北路3段96號前之行人穿越道由東往西方向穿越，復疏未注
    意讓行人乙○○優先通行，而以上開自用小客車之右前車頭
    撞及行人乙○○彈起，再掉落在上開自用小客車之右前擋風
    玻璃上後落地，造成乙○○受有頭部外傷7.5公分、左膝內
    側副韌帶斷裂等傷害。臺北市政府警察局交通大隊中山分隊
    警員傅裕文據報前往車禍現場處理時，甲○○於未被有偵查
    犯罪職權之機關或公務員發覺其為犯人前，即主動向警員傅
    裕文表示駕車肇事，自首而接受裁判。
二、案經乙○○訴請臺灣臺北地方法院檢察署檢察官偵查起訴。
    理  由
一、本件被告甲○○所犯刑法第284條第1項前段過失傷害罪，其
    法定刑為6月以下有期徒刑、拘役或500元以下罰金，並非死
    刑、無期徒刑或最輕本刑有期徒刑3年以上之罪，亦非高等
    法院管轄第一審案件，且於準備程序進行中，被告先就被訴
    事實為有罪之陳述，經告知被告簡式審判程序之旨，並聽取
    檢察官、被告之意見後，本院合議庭裁定由受命法官進行簡
    式審判程序，是本件之證據調查，依刑事訴訟法第273條之2
    規定，不受同法第159條第1項、第161條之2、第161條之3、
    第163條之1及第164條至第170條規定之限制，合先敘明。
二、上揭事實，業據被告於警詢、偵查及本院審理時坦承在卷，
    核與告訴人指訴情節相符，復有道路交通事故現場圖、補充
    資料表、談話紀錄表及調查報告表(一)、(二)、現場照片及肇事
    原因初步分析研判表等在卷（見偵字第21545號偵查卷第21
    至27頁、第29、30頁）可資佐證。而告訴人因本件車禍，受
    有頭部外傷7.5公分、左膝內側副韌帶斷裂、右肘撕傷等傷
    害，亦有馬偕紀念醫院94年6月30日、同年8月19日、同8月
    20日之診斷證明書在卷（偵字第21545號偵查卷第9至11頁）
    可按。又汽車行近行人穿越道前，應減速慢行，遇有行人穿
    越時，無論有無交通警察指揮或號誌指示，均應暫停讓行人
    先行通過，並應注意車前狀況，隨時採取必要之安全措施，
    道路交通安全規則第103條、第94條第3項各定有明文。被告
    本應注意上開道路交通安全規則之規定，依其於本院審理時
    時供承：其肇事時車速約時速50公里，行經肇事現場之行人
    穿越道時，只有減速一點點，是沒有踩油門，但是也沒有踩
    煞車等語，且依道路交通事故調查報告表載明，當時天晴、
    日間自然光線充足、路面乾燥、無缺陷、道路無障礙物、視
    距良好等情形，其又無不能注意之情事，竟疏未注意，仍以
    時速50公里行駛，且疏未注意車前狀況（有行人在行人穿越
    道行走），亦未採取於行人穿越道前減速至得暫停讓行人先
    行通過之安全措施，煞避不及而撞及告訴人，致告訴人受傷
    ，被告自有過失。再者，本件被害人所受傷害，確因被告之
    過失所致，是被告之過失行為與被害人之傷害間，具有相當
    因果關係。本件事證已臻明確，被告犯行應堪認定，應予依
    法論科。
三、核被告所為，係犯刑法第284條第1項前段之過失傷害罪。又
    被告於車禍發生後，其犯情未被有偵查犯罪職權之公務員發
    現前，即向據報趕赴現場處理之臺北市政府警察局交通警察
    大隊中山分隊警員傅裕文坦承為其駕車肇事，合於自首之要
    件，有臺北市○○○○○道路交通事故肇事人自首情形記錄
    表一份（偵字第21545號偵查卷第28頁）可稽，應依刑法第
    62條前段規定，減輕其刑。次按「汽車駕駛人，無駕駛執照
    駕車、酒醉駕車、吸食毒品或迷幻藥駕車、行駛人行道或行
    經行人穿越道不依規定讓行人優先通行，因而致人受傷或死
    亡，依法應負刑事責任者，加重其刑至二分之一」，道路交
    通管理處罰條例第86條第1項亦定有明文，查被告於前揭時
    、地駕駛自用小客車行經行人穿越道時，即未依規定讓被害
    人優先通行而肇事，致被害人因此受有如事實欄所載之傷害
    ，自應依上開條文之規定加重其刑，並依法先加後減之。爰
    審酌被告之過失情節，告訴人所受傷勢及被告迄未與告訴人
    和解及其犯罪態度等一切情狀，量處如主文所示之刑，並諭
    知易科罰金之折算標準。
據上論斷，依刑事訴訟法第273條之1項第1項、第299條第1項前
段，道路交通管理處罰條例第86條第1項、刑法第284條第1項前
段、第62條前段、第41條第1項前段，罰金罰鍰提高標準條例第1
條前段、第2條規定，判決如主文。
本案經檢察官鄭克盛到庭執行職務
中    華    民    國    95    年    1     月    27    日
                  刑事第十三庭  法  官  陳慧萍
上正本證明與原本無異。
如不服本判決，應於判決送達後10日內向本院提出上訴狀（應抄
附繕本）。告訴人或被害人如對於本判決不服者，應具備理由請
求檢察官上訴，其上訴期間之計算係以檢察官收受判決正本之日
期為準。
                                書記官  何適熹
中    華    民    國    95    年    2     月    8     日
附錄本案論罪科刑法條：
中華民國刑法第284條
因過失傷害人者，處6月以下有期徒刑、拘役或500元以下罰金，
致重傷者，處1年以下有期徒刑、拘役或500元以下罰金。
從事業務之人，因業務上之過失傷害人者，處1年以下有期徒刑
、拘役或1千元以下罰金，致重傷者，處3年以下有期徒刑、拘
役或2千元以下罰金。


司法院資訊處製作；財團法人民間司法改革基金會備份。
